臺灣高等法院臺中分院刑事判決　　　　　　民國九十三年度上訴字第一六０八號
　　上　訴　人　臺灣彰化地方法院檢察署檢察官
　　被　　　告　丙○○
右上訴人因被告竊盜案件，不服臺灣彰化地方法院中華民國九十三年八月十二日第一
審判決（民國九十三年度訴字第七三號，起訴案號：臺灣彰化地方法院檢察署民國九
十二年度偵字第九０八七號、第九六二二號、第九五五五號、第九五七二號、第九六
二三號，併辦案號：九十三年度偵字第一六０號、第一一九二號），提起上訴，本院
判決如左：
    主      文
原判決關於竊盜罪及執行刑部分均撤銷。
丙○○連續於夜間侵入住宅竊盜，處有期徒刑壹年月。
    事      實
一、丙○○基於意圖為自己不法所有之概括犯意，連續：（一）在其彰化縣和美鎮○○里○○路五五巷三六號之居所，趁其姑姑丁○○外出之際，進入丁○○之房間
    ：１、自民國（下同）九十二年四月間起至同年十月間止（起訴書誤載為九十年
    九月至十月間，嗣經公訴檢察官於九十三年三月二十四日具狀更正為自九十年九
    月起至九十二年十月間止，此部分詳後述），多次徒手竊取現金約計新臺幣（下
    同）五千元（各次竊取之時間、金額不詳）；２、於同年九月一日下午四時許，
    竊取丁○○所有明碁牌Ｖ七五０型之行動電話一支，得手後以二百元之價格轉賣
    予不知情之陳榮吉；３、於同年十月十日下午三時許，竊取丁○○所有之金戒指
    一枚（價值約二千七百元）及現金四百元。（二）於九十二年十一月十三日凌晨
    一時許，在其彰化縣和美鎮○○里○○路○段一一七巷一六八弄十二號住處客廳
    ，竊取其母辛○○所有皮包內之一千五百元。（三）於：１、九十二年十一月十
    七日下午五時許，趁彰化縣鹿港鎮廖厝里廖厝巷六二之十二號庚○○住處大門未
    上鎖之機會，侵入上開住宅（侵入住宅部分未據告訴），竊取庚○○所有之戒指
    一枚、耳環一只；２、於同年月二十四日下午六時許之夜間，侵入庚○○上開住
    宅，竊取庚○○所有項鍊一條、手環一只；３、於同年月三十日下午六時許之夜
    間，侵入庚○○同上住宅，竊取庚○○所有之戒指一枚；嗣於同年十一月十九日
、二十六日及同年十二月一日，先後將所竊得之前揭物品，持往彰化縣和美鎮○○里○○路○段四七四號之金玉美銀樓，向不知情之該銀樓負責人許咨民典當，
    共計得款三萬九千七百六十六元，供己花用殆盡。（四）於九十二年十一月二十
    日下午十七時許，持足供作兇器使用之螺絲起子一支（未扣案），在彰化縣和美
    鎮○○路○段一七二巷一六八弄十號二樓住處其父戊○○之臥房內，以螺絲起子
    撬開衣櫃置物抽屜鎖扣，竊取戊○○所有之戒指二枚、手鐲一對，得手後再持往
    彰化縣和美鎮三商百貨對面不詳地址、店名之銀樓轉賣，共得款九千元；嗣於九
    十二年十一月二十六日，為戊○○發現後報警查獲。（五）丙○○再於九十三年
    一月十一日九時許，在彰化縣和美鎮○○路八九巷七號旁未上鎖之貨櫃，竊取乙○○所有之鐵螺絲共九十三包（價值約七萬元），嗣經警循線查獲。
二、丙○○又承上揭之概括犯意，於九十三年七月十日，在彰化縣和美鎮○○路五五
    巷三六號內，徒手竊取甲○○所有之不鏽鋼鋼條五條。
三、案經丁○○、戊○○分別訴由彰化縣警察局鹿港分局及和美分局報請臺灣彰化地
    方法院檢察署檢察官偵查起訴及移送併辦。
    理      由
一、前揭事實欄一之（一）、（二）、（三）、（五），及事實二之竊盜事實，均據
    被告丙○○於原審審理時坦承不諱，核與被害人丁○○、辛○○、庚○○、乙○○、甲○○所指述，及證人陳榮吉、許咨民於警訊時所證述之情節相符，且有贓
    物認領保管單一紙、手機買賣切結承諾書一紙、及收當紀錄表三紙附卷足稽，被
    告此部分竊盜犯行，洵堪認定。
二、被告丙○○固不否認有於事實欄一之（四）所述之時、地竊取被害人戊○○所有
    之戒指二枚、手鐲一對之情事，惟辯稱：當次行竊未持螺絲起子，係以石頭敲碎
    玻璃進入房間後，以徒手之方式扳開衣櫃置物抽屜上方之木板而行竊云云。經查
    被告於右揭事實欄一之（四）所示時、地，持螺絲起子以破壞衣櫃置物抽屜鎖扣
    之方式，竊取戊○○所有之戒指二枚、手鐲一對之事實，除據被告於警訊時坦承
    不諱，並經告訴人戊○○於警訊時指稱該衣櫃置物抽屜係遭橇開等語明確；而證
    人即承辦之員警黃金城於原審審理時證稱：「該衣櫥抽屜的鎖一定要用螺絲起子
    才能扳開，且該鎖有被撬開過的跡象，無法分辨被撬開痕跡的新舊，當時有問被
    害人有無上鎖，被害人說有」等語；且觀諸卷附之現場照片所示，該衣櫃置物抽
    屜上方木板並無脫落或遭掀翻之情事；況遭竊之戒指二枚、手鐲一對，均係有相
    當價值之首飾，理應置放於不易拿取、有相當安全性之處所，應不至由被告以徒
    手掀翻木板即可輕易拿取，是告訴人戊○○之指述及證人黃金城之證述，應較為
    可信，被告所辯未持螺絲起子一節，應係卸責之詞，委無足採，被告犯行堪予認
    定。
三、核被告所為，其事實欄一之（一）、（二）、（三）之１、（五）、及事實欄二
    之犯行，均係犯刑法第三百二十條第一項之普通竊盜罪；事實欄一之（三）之２
    、３之犯行，均係犯同法第三百二十一條第一項第一款之夜間侵入住宅加重竊盜
    罪；事實欄一之（四）之犯行，因螺絲起子為形長、頭尖、質硬之物，客觀上應
    足供作兇器使用，係犯同法第三百二十一條第一項第三款之攜帶兇器加重竊盜罪
    。被告所犯上開事實欄一之（一）至（五）、及事實欄二之竊盜犯行，均時間緊
    接，所犯構成要件相同，顯係基於概括之犯意反覆為之，應依連續犯之規定，僅
    論以一情節較重之夜間侵入住宅加重竊盜罪，並加重其刑；起訴書雖未載及被告
    前述事實欄一之（四）、（五）之竊盜事實，惟此部分與起訴書已載之事實欄一
    之（一）至（三）之竊盜事實，有連續犯之裁判上一罪關係，業如前述，基於審
    判不可分，自應併予審究，附此敘明。原審對於被告予以論罪科刑，固非無見，
    惟查事實欄二部分，與本案具有連續犯關係，屬於裁判上之一罪，原審未及予以
    一併審理，即有未合，檢察官上訴意旨執此指摘原判決此部分不當，為有理由，
    應由本院將原判決關於竊盜罪及執行刑部分予以撤銷改判，爰審酌被告年輕力富
    、竟一再行竊，迷途不知返，及其犯罪之動機、本件所竊盜之情節，犯罪後之態
    度等一切情狀，分別量處如主文第二項所示之刑。
四、公訴意旨另以：被告丙○○於九十一年七、八月間某日，在彰化縣和美鎮○○里
    ○○路○段一一七巷一六八弄十二號，竊取其母辛○○所有之十萬元，因認被告
    此部分亦涉有刑法第三百二十條第一項之普通竊盜罪嫌。惟查，被害人辛○○與
    被告為母子、係直系血親關係，依同法第三百二十四條第二項之規定須告訴乃論
    ，又告訴乃論之罪，其告訴應自得為告訴之人知悉犯人之時起，於六個月內為之
    ，刑事訴訟法第二百三十七條第一項定有明文；被害人辛○○於九十二年十一月
    二十日於警訊時提出告訴，陳稱：該十萬元放置於房間衣櫃之小置物櫃內，遭被
    告丙○○打開密碼鎖竊走，當時曾詢問過被告，被告亦經坦承犯行等語，是被害
    人辛○○知悉被告竊盜犯行後，逾六個月始提出告訴，其告訴即非合法；另關於
    公訴意旨所指被告自九十年九月起至九十二年三月間止，多次在其彰化縣和美鎮
    ○○里○○路五五巷三六號之居處，徒手竊取被害人丁○○現金部分〔即事實欄
    一之（一）相關部分〕，因被害人丁○○為被告之姑姑，與被告具三親等血親關
    係，依前開規定，五親等內血親犯竊盜罪亦須告訴乃論，惟被害人丁○○遲於九
    十二年十月十日始提出告訴，是被告自九十年九月起至九十二年三月間止之多次
    竊盜犯行，亦已罹於告訴期間，公訴人既認被告此部分之竊盜犯行，與前揭有罪
    認定之竊盜犯行間，有連續犯之裁判上一罪關係，爰不另為不受理判決之諭知。
五、被告經合法傳喚，無正當之理由不到庭，爰不待其陳述，逕行判決。
六、據上論斷，應依刑事訴訟法第三百六十九條第一項前段、第三百六十四條、第二
    百九十九條第一項前段、第三百七十一條，刑法第三百二十一條第一項第一款、
    第五十六條，判決如主文。
本案經檢察官己○○到庭執行職務。
中      華      民      國      九十三   年      十二     月   二十一   日
                            臺灣高等法院臺中分院刑事第十庭
                                          審判長法  官  林  照  明
                                                法  官  林  清  鈞
                                                法  官  吳  重  政
右正本證明與原本無異。
不得上訴。
                                                書記官  劉  建  智
中      華      民      國      九十三   年      十二     月   二十八   日
附錄：
刑法第三百二十一條第一項第一款
犯竊盜罪而有左列情形之一者，處六月以上五年以下有期徒刑：
一、於夜間侵入住宅或有人居住之建築物、船艦或隱匿其內而犯之者。
                                                                        Ｉ
